【裁判字號】    89,易,3600
【裁判日期】    891124
【裁判案由】    贓物
【裁判全文】
臺灣臺中地方法院刑事判決                        八十九年度易字第三六號
    公  訴  人  臺灣台中地方法院檢察署檢察官
    被      告  乙○○
右列被告因贓物案件，經檢察官提起公訴（八十九年度偵字第一五九一八號），本院
判決如左：
    主  文
乙○○收受贓物，處有期徒刑參月，如易科罰金，以參佰元折算壹日。
    事  實
一、乙○○明知綽號「阿勝」之不詳姓名年籍男子所持有之車牌號碼Ｒ四─○四九一
    號自用小客車乙輛為來源不明之贓車（該車係甲○○於民國八十九年九月二十五
    日上午八時許，向所有人楊璧燕《起訴書誤載該車所有人為甲○○》借用後，置
    於台中縣太平市○○路○段巷口，於不詳時間，遭不詳人士所竊取），竟於八十
    九年九月二十五日晚上二十三時許，在台中縣太平市○○路八○三醫院附近，向
    該名綽號「阿勝」之男子借用上開自用小客車，收受後並供己使用。嗣於同年九
    月二十六日上午十時許，乙○○駕駛該贓車行經台中市○區○○街四一八巷二十
    六號前時，為警查獲。
二、案經台中市警察局第三分局報請臺灣臺中地方法院檢察署檢察官偵查起訴。
    理  由
一、訊據被告乙○○固坦承於右揭時地曾向「阿勝」借用上開牌照號碼Ｒ四─○四九
    一號之自用小客車，惟矢口否認有贓物之認識，辯稱：伊是在路上遇到阿勝，跟
    他借車，有要求阿勝交付行照，但他說沒帶云云。惟查：上開車號Ｒ四─○四九
    一號之自用小客車，係甲○○於八十九年九月二十五日上午八時許，向所有人楊
    璧燕借用後，置於台中縣太平市○○路○段巷口，於不詳時間，遭不詳人士所竊
    取等情，業據證人甲○○於警訊時指證明確，並有車籍作業系統─查詢認可資料
    及贓物認領保管單各一紙附卷可稽。又衡諸常情，一般人應不會對於認識不久，
    且姓名尚且不詳之朋友借用車輛，而被告竟在連出借者之真實姓名及身分背景均
    一無所知之情形下借車，即與常情未合，且被告亦自承於收受上開自小客車時並
    未查閱行照等車籍資料以確認該車來源之正當性等情，而依一般人之智識經驗，
    應可知該無證件之來源不明車輛係屬贓車之可能性甚高，綜上，被告卻仍率予借
    用該車並收受使用，其具有贓物之認識無疑，是被告空言所辯，無非避重就輕之
    詞，不足採信。事證明確，被告犯行洵堪認定。
二、核被告所為，係犯刑法第三百四十九條第一項之收受贓物罪。爰審酌被告之素行
    資料，犯罪之動機、目的、手段、所生危害及犯後態度等一切情狀，量處如主文
    所示之刑，並諭知易科罰金之折算標準，以示懲儆。
據上論斷，應依刑事訴訟法第二百九十九條第一項前段，刑法第三百四十九條第一項
、第四十一條，罰金罰鍰提高標準條例第一條前段、第二條，判決如主文。
中      華      民      國      八十九    年    十一    月    二十四    日
        法  官 崔 玲 琦
右正本證明與原本無異。
如不服本判決，應於送達後十日內向本院提出上訴狀 （須附繕本） ，上訴於台灣高
法院台中分院。
                                        書記官
中      華      民      國      八十九    年    十一    月    二十四    日
附錄論罪科刑法條
刑法第三百四十九條第一項


司法院資訊處製作；財團法人民間司法改革基金會備份。
